---
title: "武汉市链家房屋数据分析"
author: "tracy.hu"
date: "2024-10-31"
output:
  html_document:
    df_print: paged
  word_document: default
  pdf_document:
    includes:
      keep_tex: true
    latex_engine: xelatex
header-includes: \usepackage{ctex}
---

```{r start, include=FALSE}
knitr::opts_chunk$set(echo = TRUE)
```

```{r}
#load library
library(tidyverse)
library(kableExtra)
library(lubridate)
library(scales)
library(plotly)
library(patchwork)
library(ggrepel)
library(jiebaR)
library(wordcloud2)
```


# 数据介绍

本报告**链家**数据获取方式如下：
    
报告人在2023年9月12日获取了[链家武汉二手房网站](https://wh.lianjia.com/ershoufang/)数据。
    
- 链家二手房网站默认显示100页，每页30套房产，因此本数据包括3000套房产信息；
    
- 数据包括了页面可见部分的文本信息，具体字段及说明见作业说明。

 **说明：**数据仅用于教学；由于不清楚链家数据的展示规则，因此数据可能并不是武汉二手房市场的随机抽样，结论很可能有很大的偏差，甚至可能是错误的。
    
```{r}
# 载入数据和预处理
filepath <- r"(C:/Users/huxio/Desktop/r_data/2023-09-12_cleaned.csv)"
lj<- read_csv(filepath)
view(lj)
# EDA ---------------------------------------------------------------------

## 如下语句可以解决画图中的中文显示问题，当然你可以用showtext包来解决

theme_set(theme(text = element_text(family="Songti SC",size = 10))) #这里family设置成你系统中的中文字体名。

# 做一些数据预处理，比如把字符型变成factor。

```

# 数据概览

数据表（lj)共包括`r names(lj)`等`r ncol(lj)`个变量,共`r nrow(lj)`行。表的前10行示例如下：

```{r}
lj %>% 
  head(10) %>%
  kable(caption = "武汉链家二手房") %>% 
  kable_styling()
```

各变量的简短信息：
```{r}
glimpse(lj)
```

各变量的简短统计：
```{r}
summary(lj)
```

可以看到：

- 直观结论1：武汉市房屋总价主要为100万-200万之间，单价主要为1-1.9万/平方，建筑面积在80-100平方左右，通常含有3个卧室，1-2个客厅。

- 直观结论2：武汉市房屋总价和平方单价都具有右偏特点，说明存在某些房屋的总价和单价异常高。


# 探索性分析

## 武汉市小区名称特点分析

发现：

- 发现1：武汉市房屋名称多以4个字为主，第二为6个字，第三为5个字，2个字或11个字以上的极少。

- 发现2: 通过对房屋名称开展词云分析可知武汉市的小区名字中频繁出现：城、区、期、金地、万科、时代、福星、城和公馆等词汇。

1. 房屋名称字数分析

```{r}
lj$name_count <- nchar(lj$property_name)
lj$name_count <- as_factor(lj$name_count)
```

```{r}
ggplot(data=lj)+geom_bar(mapping=aes(x=name_count))
```

2. 小区命名词云分析
```{r}
segment(lj$property_name,worker())
freq(segment(lj$property_name,worker()))
wordcloud2(freq(segment(lj$property_name,worker())))
```

## 武汉市房屋朝向特点分析

发现：

- 发现1:从direction1来看，武汉市房屋朝向以南为主

- 发现2:从direction2来看，武汉市房屋朝向以北为主

1. direction1朝向分析

```{r}
ggplot(data=lj)+geom_bar(mapping=aes(x=directions1))
```
2. direction2朝向分析

```{r}
ggplot(data=lj)+geom_bar(mapping=aes(x=directions2))
```

## 武汉市房屋装修类型分析

发现：
- 发现1：武汉市二手房装修类型以精修为主，第二为简装，第三为毛胚。
- 发现2：不同的装修类型都有板楼、塔楼、板塔结合这3种建筑风格，平方的建筑风格非常少见。

```{r}
ggplot(data=lj)+geom_bar(mapping=aes(x=decoration,fill=property_style))
```

## 探索房屋面积与总价之间的联系

发现：不同类型装修模式的房屋都表现出面积越大总价越高的特点

```{r}
ggplot(data=lj) + 
  geom_point(mapping=aes(x=building_area, y=price_ttl,color=decoration)
             ,alpha=0.8)
```

# 发现总结

- 武汉市小区名称特点来看：武汉市房屋名称多为4-6个字，其中4个字最多，名称中频繁出现城、区、期、金地、万科、时代、福星、城和公馆等词汇。

- 武汉市房屋朝向特点来看：武汉市房屋朝向中direction1以朝南为主，direction2以朝北为主。

- 武汉市房屋朝向特点来看：武汉市二手房装修类型以精修为主，其次简装，毛胚第三，不同的装修类型都有板楼、塔楼、板塔结合这3种建筑风格，平方的建筑风格非常少见。

- 武汉市房屋面积与总价联系起来看：不同类型装修模式的房屋都表现出面积越大总价越高的特点。


Note that the `echo = FALSE` parameter was added to the code chunk to prevent printing of the R code that generated the plot.
